Inventaris van het archief van het Ministerie van Waterstaat, Handel en Nijverheid, 1877-1905: Afdeling Posterijen (en Telegrafie), 1877-1892 en het Hoofdbestuur van de Rijkstelegraaf, 1878-1893
Nationaal Archief, Den Haag
- Geregistreerde stukken, I.
  - Afdeling Posterijen (en Telegrafie), A.
    - Posterijen (Posterijen I en III), 1.
      - Toegangen, b.
        - Indices op het verbaal., 1877 - 1892; 73-112
          - 1878, 76
            I - Z
          - 1879, 77
          - 1879, 78
          - 1880, 79
          - 1880, 80
          - 1881, 81
          - 1881, 82
          - 1882, 83
          - 1882, 84
          - 1883, 85
            A - G
          - 1883, 86
            H - S
          - 1883, 87
            T - Z
          - 1884, 88
            A - O
          - 1884, 89
            P - Z
          - 1885, 90
            A - F
          - 1885, 91
            G - S
          - 1885 1886, 92
            A - B
          - 1886, 93
            B - P
          - 1886, 94
          - 1887, 95
          - 1887, 96
            H - S.
          - 1887 1888, 97
            .T - Z
          - 1888, 98
          - 1888, 99
          - 1889, 100
          - 1889, 101
            G - P
          - 1889 1890, 102
          - 1890, 103
            B - L
          - 1890, 104
            M - R
          - 1890, 105
            S - Z
          - 1891, 106
          - 1891, 107
            H - P
          - 1891, 108
            P
          - 1891 1892, 109
            H - Z
          - 1892, 110
            B - G
          - 1892, 111
            H - O
          - 1892, 112
        - Klapper op de ingekomen stukken, op persoonsnamen., 1883 - 1892; 113-121
          - 1883-1884, 113
          - 1885, 114
          - 1886, 115
          - 1887, 116
          - 1888, 117
          - 1889, 118
          - 1890, 119
          - 1891, 120
          - 1892, 121
        - Klapper op de ingekomen stukken, op zaaknamen., 1883 - 1892; 122-130
          - 1883-1884, 122
          - 1885, 123
          - 1886, 124
          - 1887, 125
          - 1888, 126
          - 1889, 127
          - 1890, 128
          - 1891, 129
          - 1892, 130
        - Klapper op het verbaal, op personeelsnamen., 1877 - 1892; 131-144
          - 1877-1878, 131
          - 1879-1880, 132
          - 1881, 133
          - 1882, 134
          - 1883, 135
          - 1884, 136
          - 1885, 137
          - 1886, 138
          - 1887, 139
          - 1888, 140
          - 1889, 141
          - 1890, 142
          - 1891, 143
          - 1892, 144
        - Lijst van aanwezige stukken, ingedeeld naar onderwerp., Z.d.; 145; 1 deel
          Zie ook bijlage I.
    - Telegrafie (Posterijen II), 2.
      - 'Verbaal', minuten van besluiten en van uitgaande brieven met de daarbij behorende ingekomen stukken., 1877 - 1892; 146-158
        - 1877 nov. - 1879 juli, 146
        - 1879 aug. - 1880 aug., 147
        - 1880 sep. - 1881 dec., 148
        - 1882, 149
        - 1883 jan. - nov., 150
        - 1883 dec. - 1884 mei, 151
        - 1884 juni - 1884 dec., 152
        - 1885 jan. - 1885 nov., 153
        - 1885 dec. - 1886 juni, 154
        - 1886 juli - 1887 aug., 155
        - 1887 sep. - 1889 mei, 156
        - 1889 juni - 1891 mei, 157
        - 1891 juni - 1892 dec., 158
      - Indices op het verbaal, met nummerlijst en hoofdenlijst., 1877 - 1892; 159-173
        - 1877-1878, 159
        - 1879, 160
        - 1880, 161
        - 1881, 162
        - 1882, 163
        - 1883, 164
        - 1884, 165
        - 1885, 166
        - 1886, 167
        - 1887, 168
        - 1888, 169
        - 1889, 170
        - 1890, 171
        - 1891, 172
        - 1892, 173
      - Klappers op het verbaal., 1877 - 1892; 174-188
        - 1877-1878, 174
        - 1879, 175
        - 1880, 176
        - 1881, 177
        - 1882, 178
        - 1883, 179
        - 1884, 180
        - 1885, 181
        - 1886, 182
        - 1887, 183
        - 1888, 184
        - 1889, 185
        - 1890, 186
        - 1891, 187
        - 1892, 188
      - Lijst van aanwezige stukken, ingedeeld naar onderwerp., Z.d.; 189; 1 deel
        Zie ook bijlage II.
  - Hoofdbestuur van de Rijkstelegraaf, B.
    - 'Verbaal', minuten van besluiten en van uitgaande brieven met de daarbij behorende ingekomen stukken., 1878 - 1893; 190-195
      - 1878 feb. - 1881 nov., 190
      - 1881 dec. - 1883 dec., 191
      - 1884-1885, 192
      - 1886 - 1888 aug., 193
      - 1888 sep. - 1891 sep., 194
      - 1891 okt. - 1893 dec., 195
    - Indices op het verbaal, met nummerlijsten en hoofdenlijsten., 1878 - 1893; 196-211
      - 1878, 196
      - 1879, 197
      - 1880, 198
      - 1881, 199
      - 1882, 200
      - 1883, 201
      - 1884, 202
      - 1885, 203
      - 1886, 204
      - 1887, 205
      - 1888, 206
      - 1889, 207
      - 1890, 208
      - 1891, 209
      - 1892, 210
      - 1893, 211
    - Klappers op het verbaal., 1878 - 1893; 212-227
      - 1878, 212
      - 1879, 213
      - 1880, 214
      - 1881, 215
      - 1882, 216
      - 1883, 217
      - 1884, 218
      - 1885, 219
      - 1886, 220
      - 1887, 221
      - 1888, 222
      - 1889, 223
      - 1890, 224
      - 1891, 225
      - 1892, 226
      - 1893, 227
- Niet geregistreerde stukken, II.
  - Verzameling voorschriften betreffende de Post- en Telegraafdienst., 1878 - 1892; 228-249; 22 delen
    - Verzameling van Algemeene Voorschriften nopens den dienst der Posterijen. 1878 - 1885, 228-235
      - 1878, 228
      - 1879, 229
      - 1880, 230
      - 1881, 231
      - 1882, 232
      - 1883, 233
      - 1884, 234
      - 1885, 235
    - Bescheiden betreffende de dienst van de Rijkstelegraaf. 1878 - 1885, 236-240
      - 1878-1879, 236
      - 1880-1881, 237
      - 1882-1883, 238
      - 1884, 239
      - 1885, 240
    - Verzameling van voorschriften betreffende den Post- en Telegraafdienst. 1886 - 1892, 241-249
      - 1886, 241
      - 1887, 242
      - 1888, 243
      - 1889, 244
      - 1890, 245
      - 1891, 246
        (1e deel)
      - 1891, 247
        (2e deel)
      - 1892, 248
      - 1892, 249
  - Bestekken en voorwaarden wegens de aanbesteding van leveringenvan en verrichtingen aan materieel en gebouwen van Posterijen en Telegrafie., 1878 - 1893; 250-253; 4 pakken
    De serie Telegrafie wordt vanaf oktober 1886 voortgezet in de serie Posterijen en Telegrafie.
    - 1878 jan. - 1882 apr., nrs. 455 - 599, 250
    - 1882 mei - 1886 sep., nrs. 600 - 744, 251
    - 1878 nr. 32 - 1888 nr. 20, 252
    - 1888 nr. 21 - 1893 nr. 8, 253
  - Eene beschouwing betreffende het telegraafpersoneel., 1884; 254; 1 katern
  - Nota's betreffende een onderzoek naar de mogelijkheid tot een gemeenschappelijk beheer van de diensten der posterijen en telegrafie., 1884, 1892 en z.d.; 255; 1 omslag